# 求助会计处理

提问人：丹 2018aiyaa 时间：2018-03-19 20:56:38
某省驻京办公厅下设立a公司b公司 a公司从财政借款 5000 万，多年未还，现在办公厅下发文件，由b公司归还此笔款项。财政，a公司，b公司互不相欠。请问a公司和b公司该如何会计处理？能有什么依据？

回答人：chenyiwei
B是否此前欠A5000万？如果是则作为对该笔欠款的结算。A：借：其他应付款——财政，贷：其他应收款——B；B：借：其他应付款——A，贷：银行存款。 如本来A、B之间无欠款，则A将B的代付款转入资本公积，借：其他应付款——财政，贷：资本公积；B：
借：资本公积，贷：银行存款。

提问人：丹 2018aiyaa 时间：2018-03-20 08:17:59
a与b此前无欠款关系。并且a与b账面均无资本公积，这样处理b的余额就会是负数的。这样是不是就不合适了。再者我能找到什么依据吗？谢谢您的回复

回答人：chenyiwei
如果资本公积不够冲减，那么B就只能依次冲减盈余公积和未分配利润了。